【裁判字號】    97,抗,354
【裁判日期】    980107
【裁判案由】    聲明異議
【裁判全文】
臺灣高等法院臺南分院民事裁定    97年度抗字第354號
抗 告 人即
債  務  人  甲○○
相 對 人即
債  權  人  儷園公寓大廈管理委員會
法定代理人  乙○○
上列抗告人因與相對人間請求給付管理費強制執行事件，對於中
華民國97年10月28日臺灣臺南地方法院97年度執字第54457號裁
定提起抗告，本院裁定如下：
    主  文
抗告駁回。
抗告訴訟費用新台幣壹仟元由抗告人負擔。
    理  由
一、抗告人於原法院聲明意旨及本件抗告意旨略以：本案給付管
    理費事件經提起再審審理中，尚未判決，所以該事件爭執未
    定，錯誤未決；且系爭給付管理費有關債權人管理委員會非
    法管理之報酬部分，及長期以來，沒收、丟棄、退回抗告人
    全家信件以要脅繳納管理費之保全員薪資部分，抗告人亦已
    提起刑事告訴，應待刑事訴訟結案後，再依責任比例決定應
    繳多少管理費。又執行命令所扣押債務人薪資金額，已超過
    債權人本案要求給付金額；再抗告人對原執行命令依訴願法
    提起訴願，原執行法院私自更改為聲明異議，顯係逾越權限
    。基上，本件強制執行之進行，於法未合。原法院駁回抗告
    人於該法院之聲明，即有未洽，為此提起抗告，求為廢棄原
    裁定等語。
二、按「聲請強制執行，應提出執行名義為之: 一確定之終局判
    決。... 」「強制執行程序開始後，除法律另有規定外，不
    停止執行。」「有回復原狀之聲請，或提起再審或異議之訴
    ，或對於和解為繼續審判之請求，或提起宣告調解無效之訴
    、撤銷調解之訴，或對於許可強制執行之裁定提起抗告時，
    法院因必要情形或依聲請定相當並確實之擔保，得為停止強
    制執行之裁定。」強制執行法第4條第1項第1款、第18條第1
    、2項分別定有明文。又按「當事人或利害關係人，對於執
    行法院強制執行之命令，或對於執行法官、書記官、執達員
    實施強制執行之方法，強制執行時應遵守之程序，或其他侵
    害利益之情事，得於強制執行程序終結前，為聲請或聲明異
    議。但強制執行不因而停止。」同法第12條第1項亦定有明
    文。
三、經查，相對人即債權人以原審法院95年度南簡字第1234號、
    95年度簡上字第129號請求給付管理費事件之民事確定判決
    為執行名義聲請強制執行，此有該等民事判決書、確定證明
    書在卷可稽（見原執行卷第4-8頁、21-22頁），而原執行法
    院乃於97年7月30日以南院雅97執實字第54457號就抗告人對
    第三人中華電信股份有限公司之薪資債權，及對第三人慶豐
    商業銀行股份有限公司、兆豐國際商業銀行股份有限公司之
    存款發予執行命令，有該等執行命令在卷可參（見原執行卷
    第13-16頁），揆諸前揭規定，上開強制執行命令於法有據
    ，並無不合。抗告人雖以已提再審、刑事告訴為由，要求暫
    停執行云云，惟抗告人並未依前揭強制執行法第18條第2項
    規定，聲請原執行法院定相當並確實之擔保而為停止強制執
    行之裁定，且依強制執行法第12條第1項之規定，僅為聲請
    或聲明異議，強制執行不因而停止，故抗告人空言指摘原執
    行法院未停止執行，自屬無據，為不可採。再相對人所提執
    行名義之金額為新台幣（下同）118,552元，及自民國（下
    同）95年7月11日起至清償日止，按週年利率5%計算之利息
    ；而原執行法院所發執行命令係對抗告人任職於第三人中華
    電信公司之各項勞務報酬三分之一，及各項獎金四分之三之
    範圍內，就上開執行金額予以扣押執行，亦未逾越執行金額
    ，故抗告人指摘原執行命令所扣押抗告人之薪資部分已逾本
    案執行金額云云，即有不實，亦不足採。又訴願係對行政機
    關不當或不法之行政處分不服所採之救濟程序，而本件抗告
    人於原執行法院雖具狀書名為「訴願書」，惟查其內容係對
    執行法院執行方法有所爭執，是原執行法院依強制執行法第
    12條第1項規定，認為係聲明異議而予以處理，於法並無不
    合。原裁定駁回抗告人之聲明異議，經核認事用法並無違誤
    。抗告人抗告意旨指摘原裁定不當，求予廢棄，非有理由，
    應予駁回。
四、據上論結，本件抗告為無理由，爰依強制執行法第30條之1
    ，民事訴訟法第495條之1第1項、第449條第1項、第95條、
    第78條裁定如主文。
中    華    民    國    98    年     1    月     7    日
                  民事  第四庭  審判長法  官  王惠一
                                      法  官  林永茂
                                      法  官  王浦傑
上為正本係照原本作成。
不得再抗告。
中    華    民    國    98    年     1    月     7    日
                                      書記官  廖英琇


司法院資訊處製作；財團法人民間司法改革基金會備份。
